臺灣高等法院刑事裁定
111年度聲字第2684號
聲明異議人
即受 刑 人  鄭盛文


                    (現於法務部○○○○○○○○○○○執行中)
上列聲明異議人因違反毒品危害防制條例等案件，不服臺灣新北
地方檢察署檢察官執行之指揮（110年度執更字第1894號、110年
度執更助字第703號），聲明異議，本院裁定如下：
    主  文
聲明異議駁回。
    理  由
一、本件聲明異議人即受刑人鄭盛文前因違反槍砲彈藥刀械管制
    條例案件，經判處有期徒刑1年4月確定，由臺灣新北地方檢
    察署檢察官以108年度執字第17127號執行；嗣因該罪與其他
    犯罪合於數罪併罰要件，經本院以110年度聲字第1373號裁
    定應執行有期徒刑4年確定，由新北地檢署檢察官換發執行
    指揮書以110年度執更字第1894號執行在案。另因違反毒品
    危害防制條例等案件，判刑確定後，經本院以110年度聲字
    第1577號裁定應執行有期徒刑3年8月確定，由新北地檢署檢
    察官以110年度執更助字第703號執行在案等情，有本院被告
    前案紀錄表可稽。茲受刑人提出本件「聲明異議狀」，案號
    欄記載「110年度執更助戊字第703號、110年度執更戊字第1
    894號、108年度執戊字第17127號（贅載之4）」，內容提及
    定應執行刑不當等語，因認其係對檢察官基於本院110年度
    聲字第1373號、1577號裁定之執行指揮（110年度執更字第1
    894號、110年度執更助字第703號）不服而聲明異議，合先
    敘明。
二、聲明異議意旨略以：依最高法院裁判見解，法院定應執行刑
    不得濫用其裁量權。學者論著亦有主張數罪併罰應具體審酌
    整體犯罪過程之各罪關係，宜予各刑相加後酌減二分之一以
    上。總統主持執政決策協調會議時，亦宣示對於毒品成癮者
    應視為病人，不能單以定罪處罰方式對待之，且施用毒品主
    要戕害自身健康，未實質侵害他人法益，與其他犯罪相較，
    施用毒品者之刑期反而經常較長，嚴重失衡且有違公平比例
    原則。請給予改過自新機會，重新量刑，俾早日重返社會，
    回歸家庭等語。
三、按受刑人或其法定代理人或配偶以檢察官執行之指揮為不當
    者，得向諭知該裁判之法院聲明異議，刑事訴訟法第484條
    固定有明文。然所謂檢察官執行之指揮不當，係指就執行之
    指揮違法或執行之方法不當等情形而言。換言之，聲明異議
    之客體（對象），為檢察官執行之指揮，倘受刑人係針對檢
    察官執行指揮所依憑之刑事確定裁判不服者，其依刑事訴訟
    法第484條提起聲明異議程序，即非適法。
四、經查，受刑人因違反槍砲彈藥刀械管制條例等案件，判刑確
    定後，經本院以110年度聲字第1373號裁定應執行有期徒刑4
    年確定；另因違反毒品危害防制條例等案件，判刑確定後，
    經本院以110年度聲字第1577號裁定應執行有期徒刑3年8月
    確定，由新北地檢署檢察官分別以110年度執更字第1894號
    、110年度執更助字第703號執行在案等情，已見前述。本件
    檢察官依據法院確定裁判指揮執行，難認有何違法或不當可
    言。受刑人再事爭辯法院量刑不當，顯非對於檢察官執行指
    揮本身，乃係針對檢察官執行指揮所依憑之定應執行刑裁定
    不服。揆諸上開說明，其提起本件聲明異議程序，指摘檢察
    官之執行指揮不當，難認適法，應予駁回。
據上論斷，應依刑事訴訟法第486條，裁定如主文。
中　　華　　民　　國　　111 　年　　8 　　月　　26　　日
              　　刑事第六庭    審判長法　官  劉方慈
                                      法　官  許曉微
                                      法　官  朱嘉川
以上正本證明與原本無異。      
如不服本裁定，應於收受送達後5日內向本院提出抗告狀。
                                      書記官  尤朝松
中　　華　　民　　國　　111 　年　　8 　　月　　29　　日